

# Daniel Gamez

ING. SISTEMAS
COMPUTACIONALES

# CONTACTO



+52 6878871968



daalgaor.17@gmail.com

## **HABILIDADES**

- Autodidacta
- Resolución de problemas
- Trabajo en equipo
- Ingles: B1

# **EDUCACIÓN**

 Ingeniería en sistemas computaciones
 Universidad de Navojoa

2020 - 2024

 Carrera técnica en programación Cetis 108 Guasave, Sinaloa

2017 - 2020

# **ACERCA DE MÍ**

Soy Daniel Gámez, originario de Guasave Sinaloa tengo experiencia trabajando tanto en el lado del frontend como en el backend, lo que me permite comprender los diferentes aspectos del desarrollo y colaborar eficientemente en proyectos multidisciplinarios. Me encanta enfrentarme a retos y buscar soluciones creativas a problemas complejos.

## **SKILLS**

#### Front end:

- JavaScript
- TypeScript
- React Js
- HTML
- WordPress
- Ejs
- Jquery
- Ajax

## Estilos web:

- Css
- Bootstrap
- Antd
- ChakraUi

## Backend:

- Node Js
- Firebase
- Php
- Codeigniter

## Base de datos:

- Firebase
  - Storage
  - Firestore Database
- Mysql
- Mysql server
- Oracle

#### Herramientas:

- Visual Studio Code
- Visual Studio
- Postman
- GitHub
- NPM
- Filezilla

## **EXPERIENCIA LABORAL**

## • Practicante

Universidad de Navojoa 2020-2023

Estuve colaborando en varios desarrollos en la universidad de Navojoa entre ellos destaco los siguientes:

- Participé en el desarrollo de la nueva página web de la universidad, utilizando herramientas como WordPress junto con el plugin Elementor, entre otros. Mi enfoque se centró en garantizar una experiencia de usuario intuitiva y atractiva.
- Realicé modificaciones en la calculadora de precios de la universidad, aplicando mis conocimientos en PHP y MySQL. Me encargué de automatizar el envío de correos tanto al candidato interesado en estudiar en la universidad como al departamento de promoción. Además, realicé ajustes en la interfaz para mejorar su usabilidad.
- Desarrollé un sistema para el comedor universitario utilizando tecnologías como Node.js y EJS como motor de plantillas, y Oracle como base de datos. Este sistema permitió un registro y control eficiente de los alumnos y visitantes que consumían alimentos en el lugar.
- Creé un repositorio de tesis para la biblioteca, proporcionando a los alumnos un espacio donde buscar y acceder a tesis de graduados para diversos fines. Utilicé React js con TypeScript en el frontend y Google Firebase en el backend, lo que me permitió implementar la autenticación de usuarios y el almacenamiento seguro de los documentos de las tesis.

## • Frontend React JS

ORBEX Servicios Industriales - freelance Julio 2022 - Agosto 2022

Colaboré en el desarrollo de un sistema web utilizando React.js para la empresa ORBEX. Mi contribución fue la implementación de un módulo que permite la importación de archivos CSV y el almacenamiento de la información en una base de datos creada en Firebase.

## • Web Developer

GLOADI - freelance 2022 - 2023

Colaboré en el desarrollo de una aplicación de administración de redes sociales llamada GGYESS. En este proyecto, desempeñé un rol fundamental tanto en el frontend como en el backend. En el frontend, realicé una reestructuración del diseño actual utilizando HTML, CSS, JavaScript y Bootstrap. En cuanto al backend, resolví bugs y agregué nuevas funcionalidades a la aplicación utilizando PHP en conjunto con el modelo MVC (Modelo-Vista-Controlador).

## Web Developer

SECOPLA - freelance Agosto 2023 - Octubre 2023

Colaboré en el desarrollo de un sistema de control de gastos para la empresa SECOPLA. Este proyecto implicó la creación de una plataforma web completa que permitió a la empresa optimizar la gestión de sus finanzas internas.

Tecnologías utilizadas:

- Frontend: HTML, CSS, JavaScript/jQuery, Tailwind CSS.
- Backend: PHP (Codelgniter).
- Base de Datos: MySQL y MySQL Server.